【裁判字號】    95,交易,1
【裁判日期】    950404
【裁判案由】    過失傷害
【裁判全文】
臺灣澎湖地方法院刑事判決               95年度交易字第1號
檢  察  官  臺灣澎湖地方法院檢察署檢察官
被      告  甲○○
上列被告因過失傷害案件，經檢察官提起公訴（94年度調偵字
第28號），本院判決如下：
    主      文
甲○○因過失傷害人，處拘役伍拾日，如易科罰金，以參百元折
算壹日。
    事      實
一、甲○○於民國93年11月13日20時55分許，騎乘車牌號碼WYH
    －200號輕型機車，沿澎湖縣204號縣道由東往西行方向駛，
    途經該路與馬公市○○路○○路口時，明知應注意車前狀況
    ，並採取必要安全措施，且車輛行經無號誌之交叉路口，應
    減速慢行，作隨時停車之準備，況依當時天候晴、路面乾燥
    無障礙物、視線良好，並無不能注意之情形，竟疏未注意減
    速慢行，貿然通過該路口，致撞及正沿馬公市○○路由西往
    東方向行駛、亦疏未注意車前狀況而欲穿越該路口之由鄭乙
    ○○騎乘之車牌號碼WFK－591號輕型機車右側車身，致鄭乙
    ○○受有右小腿擦挫傷、左肩挫傷併骨折等傷害。
二、案經告訴人鄭乙○○訴由澎湖縣警察局馬公分局報請臺灣澎
    湖地方法院檢察署檢察官偵查起訴。
    理      由
一、訊據被告甲○○對其於上揭時地發生車禍撞擊被害人鄭乙○
    ○致其受傷之事實固供承不諱，然矢口否認有何過失犯行，
    辯稱：當天我是綠燈通行，告訴人無照駕駛才為肇事主因云
    云。惟查，被告前開過失傷害犯行，業據被害人鄭乙○○指
    訴綦詳，復與澎湖縣警察局道路交通事故調查報告表(1)、(2)
    所載情節相符，並有照片10幀在卷可資佐證，且被害人鄭乙
    ○○因本件車禍受傷，亦有診斷證明書一紙附卷可證，並經
    本院向署立澎湖醫院函查屬實。雖被告以前揭情詞置辯，然
    燈光號誌顯示綠燈雖係表示准許車輛通行，惟此僅為維持交
    通秩序之一種手段，途中有無發生危險之可能性，仍應由行
    車之駕駛者為充份之注意，不能僅因交通號誌呈現綠燈，即
    謂可不負注意之責任（最高法院上字1696號判例參照）。本
    件依被害人鄭乙○○所述，當時其亦係綠燈通行，經過交叉
    路口時燈號轉為黃燈等語，兩相對照其等供述，應堪認定肇
    事當時該交叉路口正處於燈號轉換之際，依前開說明，縱認
    被告當時係綠燈通行，亦應注意該路口有無尚未通行完畢之
    車輛，詎被告竟疏未注意車前狀況及減速慢行，即貿然通過
    該路口而致本件肇事，其有過失至為明顯，自不能因當時燈
    號係呈現綠燈，即認被告無須遵守減速慢行及隨時注意車前
    狀況等交通規則；至於被害人是否無照駕駛以及是否與有過
    失，僅為雙方過失比例之問題，均無解於被告所應負之過失
    責任，故被告前開所辯皆不足採信。
二、按汽車行駛時，駕駛人應注意車前狀況，並隨時採取必要之
    安全措施；又汽車行經無號誌之交叉路口，應減速慢行，做
    隨時停車之準備，道路交通安全規則第94條第3項及93條第
    1項第2款分別定有明文。查依前揭道路交通事故調查報告表
    (1)、(2)所載，本件肇事路段為交叉路口，被告途經肇事地點
    ，本應減速慢行，做隨時停車之準備，以防碰撞之發生，且
    依當時天候、路況、又無不能注意之情形，乃竟疏於注意，
    猶貿然通過，而致本件肇事，自有過失，雖被害人鄭乙○○
    騎乘機車，疏未注意車前狀況，同為本件車禍發生之原因，
    但被告之過失行為與之並存，而為危害發生之原因，仍應負
    過失責任。又被害人鄭乙○○確因本件車禍受傷，已如前所
    述，被告之過失行為與被害人之受傷結果間有相當因果關係
    。本件罪證明確，被告過失犯行堪以認定。
三、核被告所為，係犯刑法第284條第1項之過失傷害罪。爰審酌
    被告之過失程度、被害人所受傷勢、肇事後被告未與被害人
    達成民事和解，惟被告犯後已坦承犯行，且本件車禍之發生
    ，被害人鄭乙○○亦與有過失等一切情狀，依法量處如主文
    所示之刑，並諭知易科科罰金之折算標準，以示懲儆。
據上論斷，應依刑事訴訟法第299條第1項前段，刑法第284條第
1項、第41條第1項前段，罰金罰鍰提高標準條例第1條前段、第2
條，判決如主文。
本案經檢察官丙○○到庭執行職務。
中    華    民    國    95    年    4     月    4    日
                  刑事庭  審判長法  官  管安露
                                法  官  陳順輝
                                法  官  李宛玲
以上正本證明與原本無異。
如不服本判決，應於判決送達後10日內，向本院提出上訴狀（須
附繕本）。
中    華    民    國    95    年    4    月    4    日
                                書記官  楊依靚
中華民國刑法第284條第1項：
因過失傷害人者，處 6 月以下有期徒刑、拘役或 500 元以下罰
金，致重傷者，處1年以下有期徒刑、拘役或500元以下罰金。


司法院資訊處製作；財團法人民間司法改革基金會備份。
